臺灣臺北地方法院交通事件裁定                    九十一年度交聲字第三一六號
    異議人即
    受處分人  甲○○
右列受處分人因違反道路交通管理處罰條例案件，對於臺北市交通事件裁決所中華民
國九十一年三月一日所為之處分（原處分案號：北市裁三字第駕裁二二－ＡＢＸ四六
六三一二號）聲明異議，本院裁定如左：
        主      文
異議駁回。
        理      由
一、汽車駕駛人駕駛汽車，應遵守道路交通標誌、標線、號誌之指示，道路交通安全
    規則第九十條前段定有明文，而道路交通標誌標線號誌設置規則第二百零六條第
    五款第一目規定「圓形紅燈」之行車管制號誌係表示禁止車輛通行，並不得超越
    停止線或進入路口，如汽車駕駛人，駕車行經有燈光號誌管制之交岔路口闖紅燈
    者，處新臺幣一千八百元以上五千四百元以下罰鍰並記違規點數三點，道路交通
    管理處罰條例第五十三條及第六十三條第一項第三款亦有處罰規定。
二、本件受處分人即異議人甲○○駕駛其所有之車牌八Ｂ－三三六九號號自用小客車
    於民國九十年十一月二十七日下午十一時三十分許，沿臺北市○○○路由南往北
    方向行駛，途經新生北路八十九號前有行車管制號誌交岔路口之際，明知其面對
    遵行方向之號誌係禁止車輛通行，不得超越停止線或進入路口之「圓形紅燈」行
    車管制號誌，竟不遵守該行車管制號誌之指示，逕自駕車闖紅燈超越停止線進入
    路口往新生北路、民生東路口行駛，適為騎乘機車執行勤務在該交岔路口停等紅
    燈之臺北市政府警察局中山分局（下稱中山分局）長春路派出所員警黃來順發覺
    ，遂騎乘機車攔停，並以駕駛上開車號汽車之受處分人有駕車行經有燈光號誌管
    制之交岔路口闖紅燈之行為掣單舉發，受處分人當場拒簽收。嗣因受處分人依限
    到案向原處分機關提出申訴，原處分機關請舉發單位中山分局調查結果，仍認受
    處分人有前揭違規行為，原處分機關遂於九十一年三月一日依道路交通管理處罰
    條例第五十三條第一項（贅載第一項）、第六十三條第一項第三款及違反道路交
    通管理事件統一裁罰標準表規定，裁處新臺幣二千七百元罰鍰，並記違規點數三
    點。
三、訊據受處分人甲○○矢口否認有駕駛上開車輛闖紅燈之違規行為，辯稱略以：當
    時員警說他看到後照鏡說我有闖紅燈，我覺得員警不可能看到，且他們在聊天，
    如何看到我闖紅燈云云。經查：右揭事實，業據證人即舉發員警黃來順於本院調
    查中到庭具結證述綦詳，有訊問筆錄一份附卷可稽。按證人黃來順為原處分機關
    認定受處分人有前開違規行為之原證人，其到庭在本院法官面前以言詞供述本件
    訴訟上之待證事實（即受處分人有前開闖紅燈之違規事實），本院由其上開供述
    已得有受處分人確有上開違規行為之心證，且於本件卷存證據資料內並無任何積
    極證據足以證明證人廖本瑞上開供述係屬虛偽，亦無有足以令人顯信其供述為不
    可採之品性證據或前科證據存在，本院自不得僅以證人黃來順為本件開單告發受
    處分人之員警而全盤抹煞其在訴訟上所具有之原證人資格。況查交通警察掣單舉
    發違反道路交通管理處罰條例所列之違規事實，本質上為行政處分，係公務員基
    於職務上之權力，依法就特定之具體事件所為之具公法上效果之單方面行政行為
    ，基於公務員為公法上行為具有公信力之原則，該行政行為當可被推定為真正，
    其據以依法處分之事實認定亦為正確無誤，從而本件受處分人空言否認，所辯無
    非純係卸責之詞，不足採信。本件受處分人所有上開汽車違規闖紅燈之違規行為
    均堪認定屬實。原處分機關依行為時道路交通管理處罰條例第五十三條（贅載第
    一項，因該條未分項）、第六十三條第一項第三款及違反道路交通管理事件統一
    裁罰標準表規定，裁處新臺幣二千七百元罰鍰，並記違規點數三點，核無違誤。
    本件聲明異議為無理由，應予駁回。
據上論斷，應依道路交通案件處理辦法第十九條，裁定如主文。
中      華      民      國      九十一    年      五      月    八      日
                                    臺灣臺北地方法院交通法庭
                                        法  官  曾  啟  謀
右正本證明與原本無異。
如不服本裁定，應於裁定送達後五日內向本院提出抗告狀。
                                        書記官  謝  韻  華
中      華      民      國      九十一    年      五      月    八      日
